【裁判字號】    98,易,70
【裁判日期】    980227
【裁判案由】    違反著作權法
【裁判全文】
臺灣臺北地方法院刑事判決                98年度易字第70號
公  訴  人  臺灣臺北地方法院檢察署檢察官
被      告  甲○○
上列被告因違反著作權法案件，經檢察官提起公訴（97年度偵字
第5368號），本院判決如下：
    主  文
甲○○犯著作權法第九十一條之一第三項前段之公開陳列侵害著
作財產權之光碟罪，處有期徒刑陸月，如易科罰金，以新臺幣壹
仟元折算壹日，緩刑貳年。扣案之侵害著作財產權之光碟共肆拾
玖片，均沒收。
    事  實
一、甲○○明知如附表所示遊戲名稱為「頭文字D 」等電腦遊戲
    軟體光碟共49片（適用於日商新力公司PS及PS2 電視遊樂器
    系統），其系統內所儲存之「Programmer Tools」電腦軟體
    ，為日商新力公司享有著作權之電腦程式著作，非經著作權
    人之同意或授權，不得擅自重製或明知係侵害著作財產權之
    重製物而散布或意圖散布而持有，詎其明知所持有供己使用
    之盜版遊戲光碟（俗稱燒錄片）係侵害著作財產權之重製物
    ，竟基於意圖散佈而公開陳列之犯意，於民國97年2 月17日
    下午10時42分許，在臺北市○○區○○路二段281 巷30之3
    號9 樓之住處，利用電腦網路設備，以「s0000000」帳號，
    在雅虎奇摩拍賣網站（網址：http://www.yahoo.com.tw）
    ，刊登販售「PS2 主機真、三國無雙3 （軍旗版）、戰國無
    雙（首量限定版）、網球王子2 、生死格鬥2 、跳舞機」廣
    告，及加送上開盜版光碟等內容（含盜版光碟照片），欲以
    每套新臺幣（下同）9,300 元之起標價格出賣與不特定人，
    並留下行動電話門號供買家作為聯絡使用，而於網路上公開
    陳列上開盜版遊戲光碟。嗣經警執行網路巡邏時發現，並以
    上開電話主動聯絡甲○○至臺北市○○區○○街38號前佯以
    交易，而當場查獲赴約之甲○○，並扣得上開盜版遊戲光碟
    共49片（起訴書誤載為13片）。
二、案經臺北縣政府警察局板橋分局報請臺灣臺北地方法院檢察
    署檢察官偵查起訴。
    理  由
一、本件被告甲○○所犯係死刑、無期徒刑、最輕本刑為三年以
    上有期徒刑以外之罪，其於準備程序中就被訴事實為有罪之
    陳述，經本院告知簡式審判程序之旨，並聽取公訴人及被告
    之意見後，認無不得或不宜改依簡式審判程序進行之情事，
    爰依刑事訴訟法第273 條之1 第1 項規定，裁定本件進行簡
    式審判程序，合先敘明。
二、上揭犯罪事實，業據被告於本院審理中坦承不諱，核與被害
    人代理人乙○○於警詢時證述查扣之遊戲光碟均係未經許可
    擅自重製日商新力公司享有著作財產權之電腦程式著作等語
    相符，且有雅虎奇摩拍賣網站列印資料1 份、美國著作權局
    著作權登記證書、美國國務院公證書、駐美國台北經濟文化
    代表處證明書在卷可參，復有扣案之盜版遊戲光碟49片、台
    灣國際專利法律事務所鑑視結果乙份及盜版電腦遊戲光碟蒐
    證照片2 張附卷可佐，足認被告之自白核與事實相符。本件
    事證明確，被告犯行堪以認定。
三、查被告意圖散布而利用個人電腦連接網路至拍賣網站上，刊
    登販賣盜版遊戲光碟之訊息內容（含照片），供不特定人瀏
    覽標購，而網路買賣為現今常見之交易方式，在網路上刊登
    販賣上開盜版光碟內容，自與公開陳列盜版光碟之實品無異
    ，故核被告所為，係犯著作權法第93條之1 第3 項前段之公
    開陳列侵害著作財產權之光碟罪。被告意圖散布而持有之低
    度行為，已為公開陳列之高度行為所吸收，不另論罪。至公
    訴意旨雖認被告係涉犯同條前段之散布侵害著作財產權之光
    碟罪嫌云云，惟查，被告係所公開陳列及持有之盜版遊戲光
    碟，乃友人所送，且原先供己使用，此經被告陳明在卷，並
    無證據證明被告係意圖營利而販入扣案之盜版光碟，且本件
    係警察為辦案而佯稱向被告購買，以求人贓俱獲，事實上不
    能真正完成買賣，則被告自無散布既遂之可能，自僅能論以
    意圖散布而公開陳列之犯行，是公訴意旨尚有未洽，自應予
    更正，然因起訴法條相同，自無變更法條之必要，附此敘明
    。爰審酌被告學歷為大學畢業，竟欠缺保護智慧財產權之觀
    念，在網路上公開刊登販賣盜版光碟之訊息，所為可能影響
    著作財產權人之正常收益，惟念及被告犯後已坦承犯行，且
    在拍賣網路上登出深刻體認並尊重智慧財產權重要性之文章
    ，有其提出之網路資料可參，其犯後顯已知悔悟，犯後態度
    尚屬良好，且其尚未將盜版光碟售出即被查獲，對被害人所
    生危害程度不高等一切情狀，量處如主文所示之刑，並諭知
    易科罰金之折算標準。
四、末查，被告前未曾因故意犯罪受有期徒刑以上刑之宣告，有
    臺灣高等法院被告前案紀錄表存卷可參，其一時失慮，致罹
    刑章，犯後已坦承犯行，並主動捐款12,000元予佛教慈濟基
    金會，以表明悔悟之意，有被告提出之捐款收據正本2 紙可
    參，足認被告犯後已知錯悔改，經此偵審程序及科刑之教訓
    後，當能知所警惕，信無再犯之虞，故本院認其所受宣告之
    刑，以暫不執行為適當，爰併予諭知被告緩刑2 年，以勵自
    新。又於扣案之侵害著作財產權之光碟共49片（詳如附表所
    載），不問屬於被告與否，應依著作權法第98條之規定，均
    併予宣告沒收。
據上論斷，應依刑事訴訟法第273 條之1 第1 項、第299 條第1
項前段，著作權法第91條之1 第3 項前段、第98條，刑法第11條
、第41條第1 項前段、第74條第1 項第1 款，判決如主文。
本案經檢察官呂俊儒到庭執行職務。
中    華    民    國    98    年    2     月    27    日
                  刑事第十九庭  法  官  吳俊龍
上正本證明與原本無異。
如不服本判決應於收受送達後10日內向本院提出上訴書狀，並應
敘述具體理由；其未敘述上訴理由者，應於上訴期間屆滿後20日
內向本院補提理由書（均須按他造當事人之人數附繕）「切勿逕
送上級法院」。
                                書記官  劉俊源
中    華    民    國    98    年    2     月    27    日
附錄本判決論罪法條：
著作權法第91條之1
擅自以移轉所有權之方法散布著作原件或其重製物而侵害他人之
著作財產權者，處3 年以下有期徒刑、拘役，或科或併科新臺幣
五十萬元以下罰金。
明知係侵害著作財產權之重製物而散布或意圖散布而公開陳列或
持有者，處3 年以下有期徒刑，得併科新臺幣7 萬元以上75萬元
以下罰金。
犯前項之罪，其重製物為光碟者，處6 月以上3 年以下有期徒刑
，得併科新臺幣20萬元以上2 百萬元以下罰金。但違反第87條第
4 款規定輸入之光碟，不在此限。
犯前二項之罪，經供出其物品來源，因而破獲者，得減輕其刑。
附表：


司法院資訊處製作；財團法人民間司法改革基金會備份。
